臺灣高等法院臺南分院刑事判決
111年度金上訴字第833號
上  訴  人  臺灣臺南地方檢察署檢察官
被      告  徐宏智

上列上訴人因被告洗錢防制法等案件，不服臺灣臺南地方法院11
1年度金訴字第72號中華民國111年5月20日第一審判決（起訴案
號：臺灣臺南地方檢察署110年度偵字第25912號；移送併辦案號
：臺灣桃園地方檢察署110年度偵字第32343號、第42714號、110
年度偵緝字第2281號、第2284-2288號、111年度偵字第8674號、
110年度偵緝字第2278號、第2283號、111年度偵字第22392號、
第23274號），提起上訴及檢察官於本院審理時移送併辦（臺灣
苗栗地方檢察署111年度偵字第4943號、第4944號、臺灣臺北地
方檢察署111年度偵字第16692號、臺灣桃園地方檢察署111年度
偵字第32021號），本院判決如下：
    主  文
原判決撤銷。
徐宏智幫助犯洗錢防制法第14條第1項之洗錢罪，處有期徒刑陸
月，併科罰金新臺幣拾萬元，罰金如易服勞役，以新臺幣壹仟元
折算壹日。
    事  實
一、徐宏智明知將金融機構帳戶提供他人使用，恐為不法者充作
    詐騙被害人匯入款項之犯罪工具，並藉以逃避追查，竟仍基
    於縱有人利用其交付之帳戶作為實施詐欺取財犯行之犯罪工
    具以掩飾或隱匿詐欺犯罪所得，亦不違背其本意幫助洗錢及
    幫助詐欺取財犯意，於民國110年1月間某日，在桃園市○○區
    ○○○○號轉運站」，將其申設之臺灣銀行帳號000-0000000000
    00號帳戶（下稱臺銀帳戶）及臺灣中小企業銀行帳號000000
    00000號之存摺、提款卡（含密碼）寄交給真實姓名年籍不
    詳之人使用，而以此方式幫助他人詐欺取財及洗錢。嗣該不
    詳姓名之成年人取得上開帳戶之金融卡及密碼後，即意圖為
    自己不法所有之各別詐欺取財及洗錢犯意聯絡，分別為如附
    表一至七所示之詐欺取財犯行，又附表一至七所示之被害款
    項，旋遭分別提領得手而掩飾、隱匿該特定犯罪所得之去向
    及所在。
二、案經黃珍瑛訴由南投縣政府警察局埔里分局報告及劉芷妤訴
    由新北市政府警察局永和分局，張煒婕、楊榮強、曹湘妍、
    潘奕辰、陳相蓉、吳雅芳、張甄芸、李偉誠、潘昱呈、陳彥
    瑋、林錦煌、史濃溶、洪苙凱、蔡宜君訴由桃園市政府警察
    局桃園分局，張岳翔訴由彰化縣警察局鹿港分局、許懿伶訴
    由新北市政府警察局林口分局、王志嘉訴由桃園市政府警察
    局八德分局、謝立羣訴由宜蘭縣政府警察局羅東分局報請檢
    察署檢察官偵查起訴及檢察官先後移送併辦。
    理  由
一、上揭犯罪事實，業據被告於警詢、偵訊、原審及本院審理時
    坦承不諱，並有下列告訴人的證詞及相關的文書證據可資佐
    證：
　㈠證人即被害人黃珍瑛、劉芷妤、張煒婕、張岳翔、許懿伶、
    楊榮強、曹湘妍、潘奕辰、王志嘉、陳相蓉、吳雅芳、張甄
    芸、李偉誠、潘昱呈、陳彥瑋、林錦煌、史濃溶、洪苙凱、
    謝立羣、蔡宜君、葉禮旗、郭建佑、陳依蓵、王羿智、林宜
    蓁、谷怡婷、楊永州、施喻馨、洪妙芬、張榛澧、謝明钟、
    潘昱呈、莊駿忠、鄧雅芳、蔡宗洪、沈佩蓉、曾于榛、周呈
    霙（下稱黃珍瑛等人）於警詢時之證述及相關的報案紀錄。
　㈡黃珍瑛提出之自動櫃員機交易明細單、其與詐騙集團間LINE
    對話紀錄（偵1卷第81頁、第83-89頁）、劉芷妤所提供之通
    訊軟體LINE對話紀錄、手機app匯款截圖、詐欺集團「客服
    中心」之QRcode截圖（偵13卷第465-469頁）、張煒婕所提
    供之通訊軟體LINE對話紀錄及記事本照片、手機app匯款截
    圖、詐欺集團「萬事達金流」金流業務黃德豪名片（偵19卷
    第39-63頁）、張岳翔所提供之通訊軟體LINE對話紀錄、手
    機app 匯款截圖、詐欺集團投資平台操作畫面（偵10卷第35
    -63頁）、許懿伶所提供之詐欺網站投資廣告、通訊軟體LIN
    E對話紀錄、手機app匯款截圖、詐欺集團投資平台操作畫面
    （偵7卷第13-24頁）、楊榮強所提供之華南商業銀行110年2
    月22日匯款回條聯及通訊軟體LINE對話紀錄（偵6卷第57-63
    頁）、曹湘妍所提供之通訊軟體LINE對話紀錄、手機app匯
    款截圖（偵6卷第81-97頁）、潘奕辰所提供之通訊軟體LINE
    對話紀錄（偵6卷第125-126頁）、王志嘉所提供之通訊軟體
    LINE對話紀錄、匯款明細截圖、詐欺集團投資平台操作畫面
    （偵5卷第61-79頁）、陳相蓉所提供之第一銀行金如意綜合
    管理帳戶存摺、通訊軟體LINE對話紀錄、詐欺集團投資平台
    操作畫面（偵4卷第43-69頁）、吳雅芳所提供之郵政自動櫃
    員機交易明細（偵4卷第81頁）、張甄芸所提供之合作金庫
    銀行存款存摺及交易明細、通訊軟體LINE對話紀錄、手機ap
    p匯款截圖、「發現賺錢趨勢」之詐欺社團臉書頁面資料（
    偵4卷第111-143頁）、李偉誠所提供之通訊軟體LINE對話紀
    錄、手機app匯款截圖、存摺明細翻拍照片（偵4卷第151-20
    1頁）、潘昱呈所提供之台新銀行自動櫃員機轉帳明細翻拍
    照片（偵4卷第227頁）、陳彥瑋所提供之通訊軟體LINE對話
    紀錄、手機app匯款截圖、詐欺集團投資平台操作畫面（偵
    緝11卷第137-139頁、第155-165頁）、林錦煌提供之社群軟
    體Instagram及通訊軟體LINE對話紀錄（偵3卷第41-54頁）
    、史濃溶提供之手機簡訊及通訊軟體LINE對話紀錄（偵3卷
    第65-71頁）、洪苙凱提供之郵政自動櫃員機交易明細表、
    社群軟體臉書對話紀錄（偵3卷第85-95頁）、謝立羣提供之
    博弈網站畫面、通訊軟體LINE對話紀錄（偵20卷第25-31頁
    ）、蔡宜君提供之臉書貼文、手機匯款明細、截圖、詐欺貨
    品照片（偵8卷第43-51頁）、葉禮旗提供拍賣網站對話紀錄
    、通訊軟體LINE對話紀錄及手機匯款明細截圖（偵14卷第43
    -67頁）、郭建佑提供手機對話截圖、轉帳明細及匯款收據
    （偵16卷第21-23頁）、陳依蓵提供手機對話截圖、轉帳明
    細（偵12卷第47-65頁）、王羿智提供手機對話截圖、網路
    轉帳明細（偵15卷第143-153頁）、林宜蓁提供手機對話截
    圖、郵局存簿封面影本、郵局跨行匯款申請書、交易明細（
    偵15卷第225-265頁）、谷怡婷提供之手機對話截圖台新銀
    行轉帳明細（偵17卷第91-99頁）、楊永州提供之手機對話
    截圖、匯款申請回條（偵18卷第255頁、第263-268頁）、施
    喻馨提供之手機對話截圖、投資網站畫面截圖（偵2卷第61-
    76頁）、洪妙芬提供之手機對話截圖、國泰世華銀行存摺封
    面及手機轉帳紀錄（偵2卷第17-20頁、第77-79頁）、張榛
    澧提供之手機對話紀錄及手機轉帳載圖（偵11卷第45-49頁
    ）、謝明钟提供之手機對話紀錄及投資網站畫面截圖、手機
    轉帳紀錄（偵11卷第61-70頁）、莊駿忠提供之手機對話紀
    錄及投資平台截圖、台新銀行交易明細及合作金庫帳戶存摺
    封面及交易明細（偵9卷第91-117頁）、鄧雅芳提供之通訊
    軟體LINE對話紀錄、線上轉帳明細（偵21卷第469頁、第481
    -495頁）、蔡宗洪提供之詐騙集團LINE的廣告頁面、網路匯
    款資料，通訊軟體LINE對話紀錄、存摺封面及內頁（偵26卷
    第131-143頁）、沈佩蓉提供之通訊軟體LINE對話紀錄、存
    摺封面及內頁、網路匯款資料、匯款明細（偵25卷第139-16
    8頁）、曾于榛提供之匯款資料及與詐欺集團間LINE對話紀
    錄截圖（偵29卷第97-118頁）、周呈霙所有第一銀行第0000
    0000000號帳戶之存摺封面及內頁（偵31卷第49頁）。
　㈢臺灣中小企業銀行國內作業中心110年3月25日函檢附交易明
    細、臺灣中小企業銀行八德分行110 年7月8日、8月20日函
    附帳戶基本資料及交易明細、附表一編號4所示之帳戶基本
    資料及交易明細、臺灣中小企業銀行八德分行110年3月22日
    函附帳戶基本資料及交易明細、臺灣銀行桃園分行110年3月
    29日函附帳戶基本資料及存摺存款歷史明細查詢、臺灣銀行
    帳號000-000000000000號帳戶存摺存款歷史明細批次查詢。
  ㈣按金融機構帳戶事關存戶個人財產權益之保障，屬個人理財
    工具，若與存戶存摺、金融卡及密碼結合，其專屬性及私密
    性更高，除非本人或與本人具有密切親誼關係者，難認有何
    正當理由可自由流通使用他人之存摺、金融卡，是稍具通常
    社會歷練之一般人自應妥為保管該等物品，縱有特殊情況，
    致須將該等物品交付與己不具密切親誼之人時，亦必深入瞭
    解其用途及該人之信用，以防遭他人不當或違法使用。又一
    般民眾皆可依金融機構之規定，自由申請開設金融帳戶，並
    無任何特殊限制，亦得同時在不同金融機構申請多數帳戶使
    用，而金融卡僅供存、提款或匯款等使用，並無供為借款或
    徵信目的之用。再存摺、金融卡及密碼等有關個人財產及身
    分之物品，如落於不明人士手中，易遭利用作為財產犯罪之
    人頭帳戶，供為詐欺人士收取款項之用，而現時社會上利用
    中獎誘惑、網路購物或拍賣、佯稱個資或信用遭人盜用等各
    式手段，以遂行詐欺取財目的之事，時有所聞，詐欺不法份
    子為掩飾其不法行徑，避免查緝，經常利用他人金融機構帳
    戶以獲取犯罪所得之案件，亦層出不窮，此等訊息屢經報章
    雜誌、新聞媒體及政府宣導再三披露，故避免金融機構帳戶
    為不明人士利用，已為一般生活認知所應有之通常認識至明
    。查，被告於本件犯行時之年齡為43歲，其自述學歷為大學
    肄業，從事工程的工作（見本院卷第256頁），係具有一定
    之智識程度及社會經驗之人，應可預見將金融機構帳戶交付
    不明之他人使用，易遭詐欺不法份子作為詐取財物之犯罪工
    具，詎被告竟將上揭2帳戶之金融卡及密碼交付他人使用，
    是其就提供該帳戶後，嗣經用以詐欺取財及洗錢之事實，當
    屬容認發生而不違背其本意，應可認定。
  ㈤刑法上所稱之幫助犯，係指以幫助之意思，對於正犯資以助
    力，而未參與實施犯罪之行為者而言。又行為人對於構成犯
    罪之事實，明知並有意使其發生者，為直接故意（確定故意
    ），行為人對於構成犯罪之事實，預見其發生而其發生並不
    違背其本意者，為間接故意（不確定故意），二者雖均為犯
    罪之責任條件，但其態樣並不相同，故刑法第13條第1 項、
    第2項分別予以規定，以示區別。凡認識犯罪事實，並希望
    其發生者為直接故意；僅有認識，無此希望，但其發生亦不
    違背其本意者，為間接故意（參見最高法院49年度台上字第
    77號判決、88年度台上字第4021號判決意旨）。本件雖無證
    據足認被告有以自己參與犯罪之意思，參與詐欺如附表所示
    被害人及洗錢之犯罪構成要件行為或構成要件以外之行為，
    而不得遽論以詐欺取財及一般洗錢罪之共同正犯，或認其有
    幫助之直接故意。惟其對於所交付上揭2帳戶之金融卡及密
    碼等物，可能遭用為詐騙收取款項之工具等情，既有預見，
    詎仍提供該帳戶供他人使用，其雖未參與實施犯罪之行為，
    然對其所為可能對正犯構成犯罪資以助力之事實，顯已預見
    其發生而其發生並不違背其本意，即基於幫助詐欺取財及幫
    助洗錢之不確定犯意而提供金融機構帳戶，幫助詐欺集團成
    員遂行詐騙如附表所示被害人匯款及取款，應可認為其行為
    係屬詐欺取財、一般洗錢罪構成要件以外之幫助行為。
  ㈥綜上所述，被告將系爭2個帳戶資料交給詐欺不法份子作為詐
    欺及洗錢使用，係屬基於有所預見並提供助力之不確定故意
    為之甚明。本件事證明確，被告幫助詐欺取財及幫助一般洗
    錢犯行，堪以認定，應依法論科。
二、論罪部分：
  ㈠刑法上之幫助犯，係以幫助之意思，對於正犯資以助力，而
    未參與實施犯罪之行為者而言，如未參與實施犯罪構成要件
    之行為，而係出於幫助之意思提供助力，即屬幫助犯，而非
    共同正犯。被告僅提供系爭帳戶給詐欺不法份子使用，提供
    犯罪不法份子嗣後進行詐欺取財、一般洗錢行為的助力，並
    未參加各該犯罪的構成要件行為，亦無證據證明被告與該犯
    罪不法份子共謀犯罪，被告的行為僅可認為從事犯罪的幫助
    犯。
　㈡洗錢防制法所稱之「洗錢」行為，依第2條之規定係指：①意
    圖掩飾或隱匿特定犯罪所得來源，或使他人逃避刑事追訴，
    而移轉或變更特定犯罪所得。②掩飾或隱匿特定犯罪所得之
    本質、來源、去向、所在、所有權、處分權或其他權益者。
    ③收受、持有或使用他人之特定犯罪所得。同法第14條第1項
    設處罰規定：「有第2條各款所列洗錢行為者，處7年以下有
    期徒刑，併科新臺幣500萬元以下罰金」，俾防範犯罪行為
    人藉製造資金流動軌跡斷點之手段，切斷不法利得與犯罪間
    之聯結。誠如上述，金融帳戶乃個人理財工具，依我國現狀
    ，申設金融帳戶並無任何特殊限制，且可於不同之金融機構
    申請多數帳戶使用，被告見他人不以自己名義申請帳戶，反
    而收購或借用自己之金融帳戶以供使用，並要求提供提款卡
    及告知密碼，被告主觀上應已認識該帳戶可能作為對方收受
    、提領特定犯罪所得使用，對方提領後會產生遮斷金流以逃
    避國家追訴、處罰之效果，被告仍基於幫助之犯意，而提供
    該帳戶之提款卡及密碼，以利洗錢實行，仍可成立一般洗錢
    罪之幫助犯。
　㈢核被告所為，係犯刑法第30條第1項、第339條第1項之幫助詐
    欺取財罪，及刑法第30條第1項、洗錢防制法第14條第1項之
    幫助洗錢罪。被告以一個提供2個金融帳戶的行為，同時幫
    助犯罪人士向附表一至七之多個被害人進行詐欺取財及洗錢
    行為，係以一行為同時觸犯數個相同罪名之想像競合犯，依
    刑法第55條前段規定，應分別僅論以1個幫助詐欺取財罪及
    幫助一般洗錢罪。
　㈣被告以一個行為，同時幫助犯罪人士從事詐欺取財、一般洗
    錢犯行，為想像競合犯，應從一重論以幫助一般洗錢罪。
　㈤檢察官雖未就附表一編號2-19及附表二至七部分之事實起訴
    ，惟此部分與起訴事實（即附表一編號1部分）具有想像競
    合犯之裁判上一罪關係，為起訴效力所及，本院應一併審究
    。　
　㈥被告以幫助之意思，參與詐欺取財罪、一般洗錢構成要件以
    外之行為，為幫助犯，爰依刑法第30條第2 項規定，按正犯
    之刑減輕之；又其於偵審中坦承犯罪，應依洗錢防制法第16
    條第2項規定減輕其刑，並遞減之。
三、撤銷改判的理由：
　㈠原審以被告罪證明確予以論罪科刑，固非無見，惟查：⑴被告
    於偵查及審判中已自白犯罪，有各該筆錄可考，原審未依洗
    錢防制法第16條第2項規定，減輕其刑，顯有違誤。⑵原審未
    及就臺灣桃園地方檢察署及臺灣苗栗地方檢察署、臺灣臺北
    地方檢察署移送併辦部分加以審理，亦有未當。本件檢察官
    提起上訴以原審未就具有裁判上一罪關係之移送併辦部分加
    以審理，而指摘原判決不當，為有理由；此外，原審判決復
    有上開⑴之違法部分，則原審判決自屬無可維持，應由本院
    予以撤銷改判。
　㈡茲審酌我國詐欺事件頻傳，嚴重損及社會治安及國際形象，
    而偵查機關因人頭帳戶氾濫，導致查緝不易，受害人則求償
    無門，成為犯罪偵查之死角，相關權責機關無不透過各種方
    式極力呼籲及提醒，而被告對於重要之金融交易工具未能重
    視，亦未正視交付帳戶可能導致之嚴重後果，為貪圖私利，
    即將帳戶之金融卡及密碼交付他人，容任他人以該帳戶作為
    犯罪之工具，並造成告訴人黃珍瑛等人受有如事實欄及附表
    所示之財物損失，被害人數甚多，情節非輕，及其於本院自
    陳為大學肄業之教育程度，未婚，入所之前受僱從事工程工
    作，每月收入約新臺幣26000元，自己租屋居住等一切家庭
    及經濟狀況及其雖坦承犯行，然尚未與黃珍瑛等人達成和解
    ，賠償其損害等一切情狀，量處如主文第2項所示之刑，並
    就罰金部分諭知如易服勞役之折算標準。
  ㈢犯洗錢防制法第14條之罪，其所移轉、變更、掩飾、隱匿、
    收受、取得、持有、使用之財物或財產上利益，沒收之。洗
    錢防制法第18條第1項前段定有明文。所稱財物或財產上利
    益，乃指特定犯罪之犯罪所得而言，至於洗錢者本身之犯罪
    所得，則應適用刑法規定沒收，此有該條修正理由可參。本
    件被告僅構成幫助洗錢罪，並非洗錢罪之正犯，並未實際參
    與移轉、變更、掩飾或隱匿之洗錢正犯行為，或取得財物或
    財產上利益，是本件關於事實欄所示詐騙犯罪所得經移轉、
    變更、隱匿後，應於洗錢或詐欺正犯部分沒收，並非在被告
    本件犯行沒收。而本件並無證據證明被告交付帳戶有因而取
    得報酬，亦無從依刑法規定，沒收其犯罪所得，附此敘明。
據上論結，應依刑事訴訟法第369條第1項前段、第364條、第299
條第1項前段，判決如主文。
本案經檢察官蔡宗聖提起公訴及提起上訴、臺灣桃園地方檢察署
檢察官李佩宣、塗又臻、邱文中及臺灣苗栗地方檢察署檢察官楊
景琇、臺灣臺北地方檢察署檢察官林晉毅移送併辦，檢察官黃朝
貴到庭執行職務。
中　　華　　民　　國　　111 　年　　9 　　月　　1 　　日
                  刑事第六庭    審判長法  官　吳勇輝
                                      法  官　吳錦佳
                                      法　官　黃國永
以上正本證明與原本無異。
如不服本判決應於收受送達後20日內向本院提出上訴書狀，其未
敘述上訴理由者，並得於提起上訴後20日內向本院補提理由書（
均須按他造當事人之人數附繕本）「切勿逕送上級法院」。
　　　　　                            書記官　葉宥鈞 
中　　華　　民　　國　　111 　年　　9 　　月　　1 　　日
附錄本案論罪科刑法條：
洗錢防制法第14條
有第二條各款所列洗錢行為者，處7年以下有期徒刑，併科新臺
幣5百萬元以下罰金。
前項之未遂犯罰之。
前二項情形，不得科以超過其特定犯罪所定最重本刑之刑。
中華民國刑法第339條
意圖為自己或第三人不法之所有，以詐術使人將本人或第三人之
物交付者，處5年以下有期徒刑、拘役或科或併科50萬元以下罰
金。
以前項方法得財產上不法之利益或使第三人得之者，亦同。
前二項之未遂犯罰之。

附表一
（編號1為原起訴部分，編號2-19為移送併辦部分，原審已經加
以判決）：
編號 被害人 詐騙時間 詐騙方法 匯款時間 匯款金額 （新臺幣） 匯入帳戶 1 黃珍瑛 (已告訴) 110年2月21日14時14分前某時許 詐欺集團成員以通訊軟體LINE暱稱「詩詩」向告訴人黃珍瑛佯稱：可透過富比世科技網路投資平台投資獲利等語，致告訴人黃珍瑛陷於錯誤，而依詐欺集團成員指示匯款至右列帳戶內。 110年2月22日15時44分許 3萬元 臺灣銀行帳號000-000000000000號帳戶 2 劉芷妤(已告訴)  110年2月24日13時30分 詐欺集團成員以通訊軟體LINE暱稱「HR人力派遣」向告訴人劉芷妤佯稱：可透過「EXCHANGE 」投資網站投資獲利等語，致告訴人劉芷妤陷於錯誤，而依詐欺集團成員指示匯款至右列帳戶內。 110年2月24日18時18分 2萬元 臺灣中小企業銀行帳號000-00000000000號帳戶 3 張煒婕(已告訴)  110年2月間某時許 詐欺集團成員以通訊軟體LINE暱稱「Li weirui」向告訴人張煒婕佯稱：可透過「DAP」投資網站投資獲利等語，致告訴人張煒婕陷於錯誤，而依詐欺集團成員指示匯款至右列帳戶內。 110年2月24日13時28分 3萬元  臺灣中小企業銀行帳號000-00000000000號帳戶 4 張岳翔(已告訴)  110年2月20日0時42分 詐欺集團成員以交友軟體WIPPY暱稱「Penny 」向告訴人張岳翔佯稱：可透過投資網站投資獲利等語，致告訴人張岳翔陷於錯誤，而依詐欺集團成員指示匯款至右列帳戶內。 110年2月24日19時1分 4萬元 臺灣中小企業銀行帳號000-00000000000號帳戶 5 許懿伶(已告訴)  110年2月16日某時許 詐欺集團成員於建立「aibcu.com」網站，並發布：可透過「聯德」網站獲利等語，致告訴人許懿伶陷於錯誤，而依詐欺集團成員指示匯款至右列帳戶內。 110年2月22日15時58分 4萬5,000元 臺灣銀行帳號000-000000000000號帳戶     110年2月23日13時58分 3萬8,000元 臺灣中小企業銀行帳號000-00000000000號帳戶 6 楊榮強(已告訴)  110年2月22日14時25分前某時許 詐欺集團成員以通訊軟體LINE暱稱「金銀島Treasure island」向告訴人楊榮強佯稱：可透過「WTC」網站獲利等語，致告訴人楊榮強陷於錯誤，而依詐欺集團成員指示匯款至右列帳戶內。 110年2月22日14時25分 40萬元 臺灣中小企業銀行帳號000-00000000000號帳戶  7 曹湘妍(已告訴)  110年2月22日前某時許 詐欺集團成員以通訊軟體LINE暱稱「小益」向告訴人曹湘妍佯稱：可透過「MMA」網站獲利等語，致告訴人曹湘妍陷於錯誤，而依詐欺集團成員指示匯款至右列帳戶內。 110年2月22日13時8分 5,000元 臺灣中小企業銀行帳號000-00000000000號帳戶 8 潘奕辰(已告訴)  110年2月23日前某時許 詐欺集團成員以社群軟體Facebook暱稱「Elsa 陳欣慧」向告訴人潘奕辰佯稱：可透過「EXCHANGE」投資網站投資獲利等語，致告訴人潘奕辰陷於錯誤，而依詐欺集團成員指示匯款至右列帳戶內。 110年2月23日16時51分 3萬元 臺灣中小企業銀行帳號000-00000000000號帳戶     110年2月23日16時53分 2萬4,000元 (未匯入)  9 王志嘉(已告訴)  110年1月20日某時許 詐欺集團成員以交友軟體Tinder暱稱「bu」向告訴人王志嘉佯稱：可透過「WTC」網站獲利等語，致告訴人王志嘉陷於錯誤，而依詐欺集團成員指示匯款至右列帳戶內。 110年2月24日17時30分 5萬元 臺灣中小企業銀行帳號000-00000000000號帳戶     110年2月24日17時31分 2萬6,000元  10 陳相蓉(已告訴)  110年2月14日某時許 詐欺集團成員以通訊軟體LINE暱稱「嘉駿(Jun)」向告訴人陳相蓉佯稱：可透過「皇家」網站獲利等語，致告訴人陳相蓉陷於錯誤，而依詐欺集團成員指示匯款至右列帳戶內。 110年2月22日20時28分 1萬8,000元 臺灣銀行帳號000-000000000000號帳戶 11 吳雅芳(已告訴)  110年2月17日14時54分 詐欺集團成員以通訊軟體LINE暱稱「兼職聯盟」、「Ricky Lee」向告訴人吳雅芳佯稱：可透過「EXCHANGE」網站投資獲利等語，致告訴人吳雅芳陷於錯誤，而依詐欺集團成員指示匯款至右列帳戶內。 110年2月23日18時27分 2萬5,000元 臺灣中小企業銀行帳號000-00000000000號帳戶 12 張甄芸(已告訴)  110年2月17日某時許 詐欺集團成員以通訊軟體LINE暱稱「鷹哥」、「戚戚77」向告訴人張甄芸佯稱：可透過「皇家」網站投資獲利等語，致告訴人張甄芸陷於錯誤，而依詐欺集團成員指示匯款至右列帳戶內。 110年2月22日21時8分 5萬元 臺灣銀行帳號000-000000000000號帳戶     110年2月22日21時12分 2萬元      110年2月22日21時14分 1萬元      110年2月23日17時54分 2萬9,950元 臺灣中小企業銀行帳號000-00000000000號帳戶     110年2月23日17時55分 50元      110年2月23日18時56分 5萬元 臺灣銀行帳號000-000000000000號帳戶     110年2月23日18時57分 2萬元      110年2月24日14時55分 1萬5,000元 臺灣中小企業銀行帳號000-00000000000號帳戶     110年2月24日14時57分 5萬元      110年2月24日14時59分 2萬5,000元  13 李偉誠(已告訴)  110年2月23日17時20分 詐欺集團成員以通訊軟體LINE暱稱「馬汀 Lee」向告訴人李偉誠佯稱：可透過「皇家」網站投資獲利等語，致告訴人李偉誠陷於錯誤，而依詐欺集團成員指示匯款至右列帳戶內。 110年2月23日18時47分 1萬元 臺灣銀行帳號000-000000000000號帳戶      110年2月23日21時47分 1萬元  14 潘昱呈(已告訴)  110年2月23日17時許 詐欺集團成員以通訊軟體LINE暱稱「XMS服務客服」向告訴人潘昱呈佯稱：可透過網站投資獲利等語，致告訴人潘昱呈陷於錯誤，而依詐欺集團成員指示匯款至右列帳戶內。 110年2月24日23時37分 1萬1,000元 臺灣中小企業銀行帳號000-00000000000號帳戶 15 陳彥瑋(已告訴)  110年2月22日某時許 詐欺集團成員以通訊軟體LINE暱稱「詩穎」向告訴人陳彥瑋佯稱：可透過網站投資獲利等語，致告訴人陳彥瑋陷於錯誤，而依詐欺集團成員指示匯款至右列帳戶內。 110年2月23日20時15分 1萬元 臺灣銀行帳號000-000000000000號帳戶 16 林錦煌(已告訴)  110年2月22日14時許 詐欺集團成員以社群軟體Instagram暱稱「kelly_o517」公開發布佯稱：可透過入群觀看影片之訊息，致告訴人林錦煌陷於錯誤，而依詐欺集團成員指示匯款至右列帳戶內。 110年2月23日18時52分 3萬元 臺灣銀行帳號000-000000000000號帳戶 17 史濃溶(已告訴)  110年2月24日某時許 詐欺集團成員以通訊軟體LINE暱稱「麥克」向告訴人史濃溶佯稱：可透過指導投資獲利等語，致告訴人史濃溶陷於錯誤，而依詐欺集團成員指示匯款至右列帳戶內。 110年2月24日15時37分 3萬元 臺灣中小企業銀行帳號000-00000000000號帳戶 18 洪苙凱(已告訴)  110年2月22日某時許 詐欺集團成員以社群軟體Facebook暱稱「Ricky」向告訴人洪苙凱佯稱：可透過「EXCHANGE 」網站投資獲利等語，致告訴人洪苙凱陷於錯誤，而依詐欺集團成員指示匯款至右列帳戶內。 110年2月22日18時24分 2萬1,000元 臺灣銀行帳號000-000000000000號帳戶 19 謝立羣(已告訴) 110年2月22日某時許 詐欺集團成員以通訊軟體LINE暱稱「樂樂」向告訴人謝立羣佯稱：可透過「泰盈利」博弈網站獲利等語，致告訴人謝立羣陷於錯誤，而依詐欺集團成員指示匯款至右列帳戶內。 110年2月23日21時35分 2萬2,000元 臺灣銀行帳號000-000000000000號帳戶 

附表二
（桃檢110年度偵緝字第2278號、偵緝字第2283號移送併辦部分
）：
編號 被害人 詐騙時間 詐騙方法 匯款時間 匯款金額 （新臺幣） 匯入帳戶 1 蔡宜君(已告訴) 110年2月26日15時33分 詐欺集團成員以社群軟體FACEBOOK暱稱「陳彥霖」向告訴人蔡宜君佯稱：有特殊款悠遊卡出售等語，致告訴人蔡宜君陷於錯誤，而依詐欺集團成員指示匯款至右列帳戶內。 110年2月28日16時24分 1,000元 玉山商業銀行虛擬帳號000-0000000000000000號帳戶 2 葉禮旗(已告訴) 110年2月28日某時許 詐欺集團成員以通訊軟體LINE暱稱「吳盛慨」向告訴人葉禮旗佯稱：可將悠遊卡轉賣致告訴人葉禮旗獲利等語，致告訴人葉禮旗陷於錯誤，而依詐欺集團成員指示匯款至上開帳戶內。 110年2月28日19時35分 4,000元 玉山商業銀行虛擬帳號000-0000000000000000號帳戶     110年3月1日18時17分 3,500元 玉山商業銀行虛擬帳號000-0000000000000000號帳戶     110年3月2日17時40分 3,500元 玉山商業銀行虛擬帳號000-0000000000000000號帳戶 

附表三
（桃檢111年度偵字第22392號移送併辦部分）：
編號 被害人 詐騙時間 詐騙方法 匯款時間 匯款金額 （新臺幣） 匯入帳戶 1 郭建佑(已告訴) 110年1月29日某時許 詐欺集團成員，以通訊軟體Line暱稱「皇家客服中心」、「Aaron」向佯稱：可透過網站進行賭球博弈獲利等語，致告訴人郭建佑陷於錯誤，而依詐欺集團成員指示匯款至右列帳戶內。 ⑴110年2月22日19時55分 ⑵110年2月22日20時24分 ⑶110年2月23日20時30分 ⑴4萬元 ⑵3萬元  ⑶1萬3,000元 臺灣銀行帳號000-000000000000號帳戶 2 陳依蓵(已告訴) 110年2月10日某時許 詐欺集團成員以通訊軟體LINE暱稱「羅傑」向告訴人陳依蓵佯稱需購買點數儲值才能進行投資等語，致告訴人陳依蓵陷於錯誤，而依詐欺集團成員指示匯款至右列帳戶內。 110年2月23日17時56分 3萬元 臺灣中小企業銀行帳號000-00000000000號帳戶 3 王羿智(已告訴) 110年2月8日某時許 詐欺集團成員於以通訊軟體Line暱稱「紫金帝國Zi Jin Empire」、「WTC客服」向告訴人王羿智佯稱：可投資博弈網站獲利等語，致告訴人王羿智陷於錯誤，而依詐欺集團成員指示匯款至右列帳戶內。 110年2月24日17時40分 5萬元 臺灣中小企業銀行帳號000-00000000000號帳戶 4 林宜蓁(已告訴) 110年2月19日16時許 詐欺集團成員以通訊軟體Line暱稱「陳威廷」，佯以投資網站獲利為由，致告訴人林宜蓁陷於錯誤，而依詐欺集團成員指示匯款至右列帳戶內。 110年2月23日15時1分 30萬7,000元 臺灣中小企業銀行帳號000-00000000000號帳戶 5 谷怡婷(已告訴) 109年11月12日12時許 詐欺集團成員以通訊軟體Line暱稱「風控金流部門」，佯以投資網站獲利為由，致告訴人谷怡婷陷於錯誤，而依詐欺集團成員指示匯款至附表所示帳戶內。 ⑴110年2月23日13時58分  ⑵110年2月23日14時7分 ⑴3萬元  ⑵2萬元 臺灣中小企業銀行帳號000-00000000000號帳戶 6 楊永州(已告訴) 110年1月某時許 詐欺集團成員，以Facebook網站暱稱「Shan L」與告訴人楊永州聯繫，佯稱可操作www.igmarke.com外匯網站獲利等情，致告訴人楊永州陷於錯誤，而依詐欺集團成員指示匯款至右列帳戶內。 110年2月22日9時47分 20萬元 臺灣中小企業銀行帳號000-00000000000號帳戶 7 施喻馨(已告訴) 110年2月10日某時許 詐欺集團成員以通訊軟體Line暱稱「曾育綸」、「Ricky Lee」，佯稱可透過Exchange投資網站獲利為由，致告訴人施喻馨陷於錯誤，而依詐欺集團成員指示匯款至右列帳戶內。 ⑴110年2月22日15時17分  ⑵110年2月23日12時38分 ⑴2萬1,000元  ⑵4萬6,000元 ⑴臺灣銀行帳號000-0000000000000號帳戶  ⑵臺灣中小企業銀行帳號000-00000000000號帳戶 8 洪妙芬(已告訴) 110年2月24日21時06分前某時許 詐欺集團成員以通訊軟體Line暱稱「Allen」及「Frank 趙」向告訴人洪妙芬佯稱：需匯入資金至投資網站，後續須投資金額達10萬元才能出金等語，致告訴人洪妙芬陷於錯誤，而依詐欺集團成員指示匯款至右列帳戶。 110年2月24日21時6分 4萬2,000元 臺灣中小企業銀行帳號000-00000000000號帳戶 9 張榛澧(未提告) 110年2月19 日某時許 詐欺集團成員以通訊軟體Line暱稱「羅傑」向被害人張榛澧佯稱可以協助被害人張榛澧透過網站投資獲利等語，致被害人張榛澧陷於錯誤，而依詐欺集團成員指示匯款至右列帳戶內。 110年2月23日19時32分 5萬元 臺灣銀行帳號000-0000000000000號帳戶 10 謝明钟(已告訴) 110年2月11日某時許 詐欺集團成員以通訊軟體Line暱稱「樂樂」向告訴人謝明钟佯稱可透過網站投資比特幣獲利等語，致告訴人謝明钟陷於錯誤，而依詐欺集團成員指示匯款至右列帳戶內。 110年2月23日0時15分 1萬3,750元 臺灣銀行帳號000-0000000000000號帳戶 11 莊駿忠(已告訴) 109年10月18日某時許 詐欺集團成員以通訊軟體Instagram暱稱「bella-0130」及Line暱稱「Chen」向告訴人莊駿忠佯稱：欲引領告訴人莊駿忠進行投資獲利等語，致告訴人莊駿忠陷於錯誤，而依詐欺集團成員指示匯款至右列帳戶內。 ⑴110年2月24日19時25分  ⑵110年2月24日19時28分 ⑴3萬元  ⑵3萬元 臺灣中小企業銀行帳號000-00000000000號帳戶 

附表四
（桃檢111年度偵字第23274號移送併辦部分）：
編號 被害人 詐騙時間 詐騙方法 匯款時間 匯款金額 （新臺幣） 匯入帳戶 1 鄧雅芳(已告訴) 110年1月7日某時許 詐欺集團成員以通訊軟體Line暱稱「翔的朋友」向告訴人鄧雅芳佯稱可透過網站投資獲利等語，致告訴人鄧雅芳陷於錯誤，而依詐欺集團成員指示匯款至右列帳戶內。 110年2月24日16時54分許 3萬元 臺灣中小企業銀行帳號000-00000000000號帳戶 

附表五
（苗檢111年度偵字第4943號、第4944號移送併辦部分）：
編號 被害人 詐騙時間 詐騙方法 匯款時間 匯款金額 （新臺幣） 匯入帳戶 1 蔡宗洪(已告訴) 110年1月17日前某時許 詐欺集團成員以通訊軟體Line暱稱「ELSA」向告訴人蔡宗洪佯稱可透過網站交易平台投資獲利等語，致告訴人蔡宗洪陷於錯誤，而依詐欺集團成員指示匯款至右列帳戶內。 110年2月22日14時22分許 5萬元 臺灣中小企業銀行帳號000-00000000000號帳戶 2 沈佩蓉(已告訴) 110年1月19日某時許 詐欺集團先在臉書上刊登應徵網路行銷人員之貼文，經告訴人沈佩蓉上網瀏覽後，詐欺集團成員以通訊軟體Line暱稱「ELSA」向告訴人沈佩蓉佯稱可合資進行投資等語，致告訴人沈佩蓉陷於錯誤，而依詐欺集團成員指示匯款至右列帳戶內。 ⑴110年2月23日15時55分許  ⑵110年2月23日16時1分許 ⑴1萬8,500元 ⑵1萬8,500元 臺灣中小企業銀行帳號000-00000000000號帳戶 

附表六
（北檢111年度偵字第16692號移送併辦部分）：
編號 被害人 詐騙時間 詐騙方法 匯款時間 匯款金額 （新臺幣） 匯入帳戶 1 曾于榛(已告訴) 110年2月5日前某時許 詐欺集團先在臉書上刊登應徵網路操作外匯人員之貼文，經告訴人曾于榛上網瀏覽後，詐欺集團成員以通訊軟體Line暱稱「芯瑜」向告訴人曾于榛佯稱可透過網站交易平台投資獲利等語，致告訴人曾于榛陷於錯誤，而依詐欺集團成員指示匯款至右列帳戶內。 110年2月23日15時35分許 4萬元 臺灣中小企業銀行帳號000-00000000000號帳戶 

附表七
（桃檢111年度偵字第32021號移送併辦部分）：
編號 被害人 詐騙時間 詐騙方法 匯款時間 匯款金額 （新臺幣） 匯入帳戶 1 周呈霙(已告訴) 110年2月17日前某時許 詐欺集團先在LINE廣告上刊登網路操作外匯之廣告，經告訴人周呈霙上網瀏覽後，詐欺集團成員以通訊軟體Line暱稱「吳森富」、「廖文賓」向告訴人周呈霙佯稱可透過網站交易平台投資獲利等語，致告訴人周呈霙陷於錯誤，而依詐欺集團成員指示匯款至右列帳戶內。 110年2月23日16時38分許 4萬元 臺灣中小企業銀行帳號000-00000000000號帳戶